臺灣高等法院臺中分院刑事判決　　　　 96年度上易字第497號
上　訴　人　臺灣苗栗地方法院檢察署檢察官
被　　　告　乙○○
　　　　　　　　　　樓
　　　　　　　　　　現於台灣岩灣技能訓練所執行感訓處分
上列上訴人因被告傷害案件，不服臺灣苗栗地方法院九十五年度
易字第四七○號中華民國九十五年十二月一日第一審判決（起訴
案號：臺灣苗栗地方法院檢察署九十五年度偵字第三○八二號）
，提起上訴，本院判決如下：
    主  文
原判決撤銷。
乙○○共同傷害人之身體，累犯，處有期徒刑壹年貳月。
    事  實
一、乙○○曾於民國（下同）九十一年間，因違反槍砲彈藥刀械
    管制條例案件，經本院判處有期徒刑一年，併科罰金新台幣
    十萬元確定，嗣經入監執行，於九十二年十二月十八日假釋
    出監並交付保護管束，後至九十三年一月二十二日保護管束
    期滿，其假釋未被撤銷，上開有期徒刑視為執行完畢。
二、惟乙○○仍不知警惕，緣因丙○○曾為友人之妹於九十四年
    四、五月間在苗栗縣苗栗市○○路「超級巨星ＫＴＶ」遭受
    乙○○及張文峰等人欺負之事，而與乙○○及張文峰等人發
    生糾葛，雙方此後並發生數次衝突，嗣於九十四年十一月間
    ，乙○○在苗栗縣苗栗市○○路「嘉年華ＫＴＶ」唱歌時，
    被丙○○發現，並遭丙○○毆打，乙○○益加不滿，乃於九
    十五年一月七日清晨四時許，與張文峰及真實姓名不詳之成
    年男子約六、七人，共同基於傷害之犯意聯絡，在苗栗縣苗
    栗市○○路三七號前，分別持開山刀及鐵棍等工具（未經扣
    案），猛砍及毆擊丙○○，直到丙○○倒於血泊中才罷手離
    去，致使丙○○受有左手深部撕裂傷併肌腱斷裂及左手蹠骨
    骨折、多處臉部及頭皮撕裂傷、右上臂撕裂傷併肱股及鷹嘴
    突開放骨折、及右手尺神經機能受損（部分機能永久喪失）
    之傷害。
三、案經被害人丙○○訴由苗栗縣警察局苗栗分局移請臺灣苗栗
    地方法院檢察署檢察官偵查起訴。
    理  由
一、本案被告乙○○之上開犯罪事實，業據告訴人丙○○於警、
    偵、審中指訴甚詳，並有告訴人丙○○所提出之童綜合醫院
    九十五年一月九日及同年十二月二十日之診斷證明書共二件
    附卷可稽。被告乙○○於偵、審中，亦坦承其確有因在苗栗
    縣苗栗市○○路之「嘉年華ＫＴＶ」遭受告訴人丙○○毆打
    之事，而為本案犯行無誤。雖否認先前曾在苗栗縣苗栗市「
    超級巨星ＫＴＶ」欺負告訴人丙○○有人之妹，但被告乙○
    ○確係因為此事而與告訴人丙○○發生糾葛，業據告訴人丙
    ○○於警、偵、審中均指述不移。若非確有上開糾葛，衡情
    告訴人丙○○應不至會為指述被告乙○○之犯罪動機，而自
    承有在「嘉年華ＫＴＶ」毆打被告乙○○。告訴人丙○○就
    此部分之指訴應屬可信。又被告乙○○雖否認張文峰有參與
    上開犯行，但張文峰確有參與本案上開傷害犯行，業據告訴
    人丙○○於警、偵、審中亦均指證不移。而張文峰於上開案
    發時間亦有在場，此係共同被告張文峰亦是認之事實。再審
    酌被告乙○○於警訊亦供述張文峰亦有一起追告訴人丙○○
    ，益證告訴人丙○○此部分之指訴亦屬可信。事證明確，被
    告乙○○之犯行堪以認定。
二、本案告訴人丙○○因遭被告乙○○等人毆打，其右手雖受有
    尺神經機能受損（部分機能永久喪失）之傷害，但就上開肢
    能之傷害，依據九十五年七月一日修正施行之刑法第十條第
    四項第四款雖規定「毀敗或嚴重減損一肢以上之機能」為重
    傷害，但依據修正前刑法第十條第四項第四款之規定，則須
    「毀敗一肢以上之機能」，始為重傷害。本案之案發時間係
    在九十五年七月一日修正刑法施行之前，告訴人丙○○因受
    上開傷害，雖有右手尺神經機能受損（部分機能永久喪失）
    之情事，但既未達「毀敗一肢以上之機能」之程度，即與修
    正前刑法第十條第四項第四款所規定之「重傷害」不合（就
    此部分，修正前刑法第十條第四項第四款之規定有利於被告
    乙○○，依據刑法第二條第一項前段之規定，仍應依據修正
    前刑法第十條第四項第四款之規定認定告訴人丙○○所受之
    傷害是否已達重傷害之程度）。是核被告乙○○所為，係犯
    刑法第二百七十七條第一項之普通傷害罪。就上開犯行之實
    施，被告乙○○與張文峰及其他六、七名真實姓名不詳之成
    年男子之間，有犯意聯絡及行為分擔，均為共同正犯。又被
    告乙○○曾於九十一年間，因違反槍砲彈藥刀械管制條例案
    件，經本院判處有期徒刑一年，併科罰金新台幣十萬元確定
    ，嗣經入監執行，於九十二年十二月十八日假釋出監並交付
    保護管束，後至九十三年一月二十二日保護管束期滿，其假
    釋未被撤銷，上開有期徒刑視為執行完畢；以上事實有臺灣
    苗栗地方法院檢察署刑案資料查註紀錄表及本院被告乙○○
    之全國前案紀錄表在卷可稽。被告乙○○在受此有期徒刑之
    執行完畢之後，於五年之內再因故意而犯本案之罪，無論依
    據修正前、後刑法第四十七條之規定，均構成累犯，應逕依
    現行刑法第四十七條第一項之規定加重其刑。
三、原審判決就被告乙○○上開所犯予以論罪科刑，固屬有見，
    惟原審判決未及審酌童綜合醫院九十五年十二月二十日之診
    斷證明書，致未認定告訴人丙○○亦受有右上臂撕裂傷併肱
    股及鷹嘴突開放骨折、及右手尺神經機能受損（部分機能永
    久喪失）之傷害，此部分尚有未合，並影響被告乙○○犯罪
    所生危害之認定。是公訴人據此上訴指摘原審判決不當，其
    上訴為有理由，應由本院將原審判決予以撤銷改判。爰審酌
    被告乙○○之品行、犯罪動機、手段、其犯罪對告訴人丙○
    ○身體所致危害不輕、及迄未與告訴人丙○○達成和解並賠
    償其所受損害等一切犯罪情狀，量處有期徒刑一年二月。至
    於被告乙○○及共犯犯罪所用之物並未扣案，又無證據證明
    係屬違禁物，為免執行困難，爰不為沒收之宣告。
四、據上論斷，應依刑事訴訟法第三百六十九條第一項前段、第
    三百六十四條、第二百九十九條第一項前段、刑法第二條第
    一項前段、第二十八條、第二百七十七條第一項、第四十七
    條、原罰金罰鍰提高標準條例第一條，判決如主文。
本案經檢察官甲○○到庭執行職務。
中　　華　　民　　國　　96　　年　　6 　　月　　6 　　日
            刑事第三庭    審判長法　官　王  增  瑜
                                法　官  梁  堯  銘
                                法　官  廖  柏  基
上列正本證明與原本無異。
不得上訴。
                                書記官  王  麗  英
中　　華　　民　　國　　96　　年　　6 　　月　　6 　　日
附錄法條
刑法第二百七十七條第一項：
傷害人之身體或健康者，處三年以下有期徒刑、拘役或一千元以
下罰金。
